【裁判字號】    98,審易,581
【裁判日期】    981030
【裁判案由】    贓物等
【裁判全文】
臺灣新竹地方法院刑事判決             98年度審易字第581號
公  訴  人  臺灣新竹地方法院檢察署檢察官
被      告  乙○○
上列被告因竊盜案件，經檢察官提起公訴（97年度偵字第8248號
），本院判決如下：
    主    文
乙○○犯竊盜罪，累犯，處有期徒刑壹年。
    犯罪事實
一、乙○○前於民國94年間，因竊盜案件，經臺灣桃園地方法院
    於94年1 月24日以94年度壢簡字第130號判決判處有期徒刑6
    月確定，甫於95年4月26日縮刑期滿執行完畢。
二、詎乙○○仍不知悔改，復意圖為自己不法之所有，趁丙○○
    正在籌備規劃中，位於新竹縣新豐鄉後湖村118之2號勤美食
    品股份有限公司（下稱勤美公司）內放置之白鐵製酒發酵槽
    5座、白鐵水塔1 座（總重量4,120公斤），無人看管之際，
    乙○○先於97年7月16日上午9時許，前往甲○○（業於98年
    7 月24日已歿，其所涉之贓物犯行，另經臺灣新竹地方法院
    檢察署檢察官以98年度蒞字第4569號撤回起訴）所經營位於
    新竹市○○路210巷115號春榮福企業有限公司（下稱春榮福
    公司），以每公斤新臺幣（下同）53元之價格，約定販售上
    開白鐵予甲○○，甲○○遂吩咐其不知情之員工郭建益、余
    米宮（均另經臺灣新竹地方法院檢察署檢察官為不起訴處分
    確定）分別駕駛春榮福公司所有之大貨車搭載乙○○，前往
    勤美公司，由乙○○指示郭建益、余米宮竊取上開白鐵，放
    置於大貨車上，以此方式行竊上開白鐵得手，並於同日中午
    12時許，載回春榮福公司，甲○○以21萬8,360 元價格向乙○○買受之。嗣經丙○○於同年月23日發現上開白鐵失竊，
    報警處理查獲。
三、案經丙○○訴由新竹縣政府警察局竹北分局報告臺灣新竹地
    方法院檢察署檢察官偵查起訴。
    理    由
壹、程式部分：按傳聞法則之重要理論依據，在於傳聞證據未經
    當事人之反對詰問予以核實，乃予排斥，惟若當事人已放棄
    對原供述人之反對詰問權，於法院審判時表明同意該等傳聞
    證據可作為證據，基於證據資料愈豐富，愈有助於真實發現
    之理念，並貫徹刑事訴訟法修法加重當事人進行主義之精神
    ，確認當事人對於證據能力有處分權之制度，傳聞證據經當
    事人同意作為證據，法院認為適當者，亦得為證據。另當事
    人對於傳聞證據表示「沒有意見」，而未於言詞辯論終結前
    聲明異議（Without Objection ），應視為已有將該等傳聞
    證據採為證據之同意，此刑事訴訟法第159條之5定有明文。
    本案被告乙○○於本院審理程式中已表示對本院所提示調查
    之卷內人證物證之證據能力沒有意見，迄本院辯論終結前，
    被告乙○○亦未爭執本案證據之證據能力，依刑事訴訟法第
    159條之5第2 項之規定，應視被告乙○○已同意本案相關之
    傳聞證據均可作為證據，本院斟酌本案卷內之證據並非非法
    取得，亦無證明力明顯過低之情形，且經本院於審判期日依
    法進行證據之調查、辯論，被告乙○○訴訟上之程式權，已
    受保障，前開各該證據，均得採為證據，先予敘明。
貳、實體部分：
一、認定犯罪事實所憑之證據及認定之理由：
    訊據被告乙○○固坦承其於97年7 月16日上午9 時許，前往
    同案被告甲○○所經營位於新竹市○○路210 巷115 號春榮
    福公司，以每公斤53元之價格，約定販售上開白鐵予同案被
    告甲○○，同案被告甲○○遂吩咐其不知情之員工即證人郭
    建益、余米宮分別駕駛春榮福公司所有之大貨車搭載其前往
    勤美公司，由其指示證人郭建益、余米宮將上開白鐵放置於
    大貨車上，並於同日中午12時許，載回春榮福公司，同案被
    告甲○○以21萬8,360 元價格買受之等事實，然矢口否認有
    何竊盜之犯行，其辯稱：伊於載運上開白鐵之前一天，有一
    位自稱是勤美公司之陳姓經理，帶伊去勤美公司之現場看，
    該名經理稱上開白鐵桶要拿去賣，伊就跟同案被告甲○○洽
    談要販賣上開白鐵，而於賣得21萬8,360 元後，伊將賣得的
    錢拿給陳姓經理，陳姓經理則給伊8 萬元等語（見偵查卷第
    29 至32 、35、36、42、43、46頁，本院卷第17、24、25頁
    ）。經查：
（一）本案告訴人丙○○放置於新竹縣新豐鄉後湖村118之2號勤
      美公司內放置之白鐵製酒發酵槽5座、白鐵水塔1座等物，
      於97年7 月16日中午12時許，遭被告乙○○指示證人郭建
      益、余米宮等人將上開白鐵放置於大貨車上，載回春榮福
      公司後，以21萬8,360 元價格加以變賣得款等情，除據被
      告乙○○上開供述坦承在卷外，並有告訴人丙○○之指述
      （見偵查卷第5至7、45、46頁，本院卷第28、32頁）及同
      案被告甲○○之供述、證人郭建益、余米宮等人之證述（
      見偵查卷第8 至16、29至32頁）暨新竹縣政府警察局竹北
      分局後湖派出所贓物認領保管單1紙、廢棄物回收登記表1
      份、地磅單2份、照片4張在卷可稽（見偵查卷第17至20、
      22、23頁），足認被告乙○○於97年7 月16日中午12時許
      ，確有指示證人郭建益、余米宮等人將告訴人丙○○放置
      於新竹縣新豐鄉後湖村118之2號勤美公司內之白鐵製酒發
      酵槽5座、白鐵水塔1座等物，載回春榮福公司後，加以變
      賣後所得款項21萬8,360元之行為。
（二）至被告乙○○雖矢口否認其有竊盜犯行，並辯稱有一位自
      稱是勤美公司之陳姓經理，帶伊去勤美公司之現場看，該
      名經理稱上開白鐵桶要拿去賣，伊就跟同案被告甲○○洽
      談要販賣上開白鐵，而於賣得21萬8,360 元後，伊將賣得
      的錢拿給陳姓經理，陳姓經理則給伊8 萬元等語，然據告
      訴人丙○○之指述，上開白鐵製酒發酵槽沒有使用過，外
      表看起來是新的，當時尚未安裝只是先放在地上，價值約
      3、4百萬元等語（見偵查卷第30、45頁）；另證人余米宮
      亦指證被告乙○○帶他們到現場的時候，看到這麼新的白
      鐵製品，覺得這是好好的東西而感到懷疑，但是被告乙○○說是老闆叫委託他去賣的等語（見偵查卷第30頁）；又
      同案被告甲○○亦供稱證人郭建益、余米宮將上開白鐵載
      回來後，他有詢問證人郭建益、余米宮這種東西怎麼會有
      人賣，但是他們回答是被告乙○○說他們經理委託處理的
      ，因此才和被告乙○○訂立契約等語（見偵查卷第31頁）
      ；是綜上所述，遭竊之白鐵製酒發酵槽要屬全新尚未使用
      亦未安裝之白鐵製品，被告乙○○對此亦屬明悉，並非如
      被告乙○○所言上開白鐵製品係要拆掉拿去回收，惟被告
      乙○○竟仍要求證人郭建益、余米宮將之載走，並加以變
      賣予資源回收處理場即同案被告甲○○，是被告乙○○主
      觀上具有意圖不法所有之犯意甚明。
（三）又被告乙○○始終以勤美公司內之陳姓經理委託伊將上開
      鐵桶拿去回收等語抗辯，惟查告訴人丙○○指述勤美公司
      裡頭沒有姓陳的經理（見本院卷第17頁），被告乙○○雖
      表示會指出該名陳姓經理出庭作證，然於偵查中陳稱並未
      留下該名陳姓經理之聯絡資料，交易成功之後就沒有留電
      話了，之後也找不到人等語（見偵查卷第42、45頁，本院
      卷第18頁），是否有該名陳姓經理之存在，已屬可疑；又
      被告乙○○供稱，伊將上開白鐵賣得21萬8,360 元後，伊
      回到勤美公司之門口，將賣得的錢拿給陳姓經理，該名陳
      姓經理就給伊8 萬元，但是之前在勤美公司搬運上開白鐵
      之過程中，該名陳姓經理並不在現場等語（見本院卷第25
      頁），若勤美公司之經理委託被告乙○○處理勤美公司內
      之物品，按一般常理推斷，必會在現場監督或指示，絕非
      如被告乙○○所言，該名陳姓經理在搬運過程中不在現場
      ，而於變賣完成後才在勤美公司門口等待被告乙○○交付
      變賣後之款項，此顯與常情不符；況勤美公司若需要處理
      上開大型白鐵製品，必會自行向資源回收處理廠聯絡接洽
      ，由資源回收處理派員處理即可，何須透過被告乙○○先
      向同案被告甲○○洽談後，再由同案被告甲○○吩咐證人
      郭建益、余米宮分別駕駛之大貨車搭載被告乙○○前往勤
      美公司，經由被告乙○○指示證人郭建益、余米宮將上開
      白鐵放置於大貨車上載回資源回收場後，由被告乙○○拿
      取變賣後之款項再交付予該名陳姓經理之理？是被告乙○○上開所辯，顯與事實相異，實屬事後矯飾卸責之詞，不
      足採信。
（四）綜上所述，堪認被告乙○○於指示證人郭建益、余米宮將
      勤美公司內所有之白鐵製酒發酵槽5座、白鐵水塔1座載走
      ，並加以變賣予同案被告甲○○，其主觀上應有意圖不法
      所有之竊盜犯意甚明，其所辯係受勤美公司陳姓經理之委
      託云云，顯係臨訟卸責之詞，委無足採。是本件事證明確
      ，被告乙○○犯行堪以認定，應予依法論科。
二、論罪科刑：
（一）論罪：核被告乙○○本件所為，係犯刑法第320條第1項之
      普通竊盜罪。
（二）累犯：被告乙○○前於94年間，因竊盜案件，經臺灣桃園
      地方法院於94年1月24日以94年度壢簡字第130號判決判處
      有期徒刑6月確定，甫於95年4月26日縮刑期滿執行完畢等
      情，有臺灣高等法院被告前案紀錄表、臺灣新竹地方法院
      檢察署刑案資料查註紀錄表各1 份在卷可稽，其前受有期
      徒刑執行完畢，於5 年以內故意再犯本件最重本刑為有期
      徒刑以上之罪，為累犯，應依刑法第47條第1 項之規定加
      重其刑。
（三）量刑：爰審酌被告乙○○除有上開構成累犯事實前案紀錄
      外，另有竊盜之刑事前科紀錄，有上揭臺灣高等法院被告
      前案紀錄表、臺灣新竹地方法院檢察署刑案資料查註紀錄
      表各1 份附卷可據，足徵其素行非佳，亦不知悔改，竟不
      思守法自制，循正當途徑獲取所需，反恣意竊取他人財物
      予以變賣得款，危害社會治安與他人財產安全，守法意識
      薄弱，所為實不足取，又犯後猶飾詞狡辯，未見悔意，態
      度不佳，且所竊取之財物價值高達3、400百萬元等一切情
      狀，量處如主文所示之刑，以資懲儆。
三、據上論斷，應依刑事訴訟法第299條第1 項前段，刑法第320
    條第1項、第47條第1項，刑法施行法第1條之1第1項、第2項
    前段，判決如主文。
本案經檢察官洪期榮到庭執行職務。
中    華    民    國    98    年    10    月    30    日
                  刑事第九庭  法  官    劉兆菊
以上正本證明與原本無異。
如不服本判決應於收受判決後10日內向本院提出上訴書狀，並應
敘述具體理由。其未敘述上訴理由者，應於上訴期間屆滿後20日
內向本院補提理由書(均須按他造當事人之人數附繕本)「切勿逕
送上級法院」。
中    華    民    國    98    年    10    月    30    日
                              書記官    林兆嘉
附錄本案論罪科刑法條：
中華民國刑法第320條
（普通竊盜罪、竊佔罪）
意圖為自己或第三人不法之所有，而竊取他人之動產者，為竊盜
罪，處 5 年以下有期徒刑、拘役或 5 百元以下罰金。
意圖為自己或第三人不法之利益，而竊佔他人之不動產者，依前
項之規定處斷。
前二項之未遂犯罰之。


司法院資訊處製作；財團法人民間司法改革基金會備份。
